# 陈老师，想咨询您关于长投的一个问题

提问人：yyddzzw 时间：2017-03-21 19:52:23
A企业100%控股B和C，A购买C花了 1000 元，C价值 800 元，那在A的个别报表中确认 1000 元长投，在A的合并报表中C应该是 800 的资产和 200 的商誉。然后B购买了C80%的股权，那B的个别报表确认800*80%＋ 200 ＝ 840 的长投，B的合并报表确认 640 的资产和 200的商誉。请问以上会计处理是否正确？正确的话，那A的个别报表卖了80%的C的股权后，长投还有 200 元吗？A的合并报表还是 800资产和 200 商誉吗？谢谢老师。

回答人：chenyiwei
假设不考虑C的可辨认净资产账面价值和公允价值的差异，认为两者相等，则B的合并报表层面仍是可辨认资产 800 和商誉 200 ，但有少数股东权益 160 。这部分少数股权仍由A持有，到A的合并报表层面将长期股权投资与少数股东权益抵销，

提问人：zhongzhao433 时间：2017-03-22 10:54:35
长投的价值是 200 个别报表 借：银行存款 800 贷：长投 800 是否用可供核算，主要还是看是否在C公司有重大影响，但是无论是可供还是权益法核算，由于A还是间接持有C的100%的股权，在合并层面的处理结果是一样的。

回答人：chenyiwei
虽然A对C的直接持股比例下降，但A仍然控制C，所以剩余的 200 长投仍作为长期股权投资并按成本法核算。

提问人：yyddzzw 时间：2017-03-22 12:17:25
您好，A的个别报表中长投是 200 的话，陈老师说B的合并报表少数股东权益是 160 ，那在A的合并报表中如何完全抵消呢？

回答人：chenyiwei
B个别报表层面确认长投成本 840 ，但实际支付现金 800 ，所以B层面会有资本公积40.你说的 200 和 160 之间的差额也是 40 ，A合并时将该差额与上述B层面的资本公积对抵即可。